# 关于出售含有专项储备（安全生产费）子公司投资收益的确认问题

提问人：逐梦 时间：2018-03-10 20:40:40
陈版主及各位大侠，转让子公司股权，出让价款和净资产差额作为投资收益，净资产是否包含子公司计提的专项储备（安全生产费）？ 看了陈版主瑞华研究里面的非同一控制下收购子公司例子，要把收购时公司的专项储备作为负债，不作为净资产，是不是同样的道理应用在出售子公司上？哪里能有理论依据？

回答人：chenyiwei
处置子公司股权并丧失控制权时，对子公司的专项储备中归属于母公司的份额，也应当采用类似于负债的处理方法，纳入股权处置损益的计算，即计入投资收益。这也与财会[2012]16号文中“企业调整业务、终止经营或者依法清算，其结余的安全费用应当结转本期收益或者清算收益”的规定在逻辑上是一致的。

提问人：逐梦 时间：2018-03-11 13:54:51
谢谢陈本回复，还是有点不清楚，假设全资子公司所有者权益合计 800 万元（含 100 万元的专项储备），转让价款 900 万元，转让损益是900-800=100还是900-700=200？再看瑞华研究收购确认商誉时候，收购子公司的净资产是不包含专项储备的。

回答人：chenyiwei
900-700=200.